臺灣桃園地方法院刑事判決　　　　　　　 94年度訴字第437號
公　訴　人　臺灣桃園地方法院檢察署檢察官
被　　　告　甲○○
選任辯護人　邱秀珠律師
上列被告因違反槍砲彈藥刀械管制條例案件，經檢察官提起公訴
（93年度偵字第17452 號）及移送併案審理（94年度偵字第561
號）後，聲請改依協商程序而為判決，本院判決如下：
    主  文
甲○○未經許可持有可發射子彈具有殺傷力之改造手槍，處有期
徒刑壹年拾月，併科罰金新臺幣拾萬元，罰金如易服勞役，以銀
元佰元即新臺幣玖佰元折算壹日。緩刑伍年。扣案仿BERETT
A 廠半自動手槍製造之改造玩具手槍壹支（含彈匣壹個，槍枝管
制編號0000000000）、仿GLOCK 廠17型半自動手槍製造之玩具
手槍壹支（含彈匣壹個，槍枝管制編號0000000000）、仿BERE
TTA 廠84型半自動手槍製造之玩具手槍壹支（含彈匣壹個，槍枝
管制編號0000000000）、制式九○子彈捌顆、土造子彈捌顆
、土造金屬槍管壹支、彈匣壹個、土造子彈玖顆、土造金
屬槍管貳支、彈匣壹個，均沒收。
    事實及理由
一、犯罪事實：
    被告甲○○明知槍砲彈藥刀械管制條例所列槍砲、彈藥及槍
    砲主要組成零件，非經中央主管機關許可，不得無故持有，
    竟基於非法持有具有殺傷力改造玩具手槍之犯意，及非法持
    有子彈、槍砲主要組成零件之概括犯意，(一)先於民國（下同
    ）93年9 月1 日，在桃園縣楊梅鎮○○路○ 段108 巷15號友
    人張正暐（於93年9 月18日死亡，已經檢察官另為不起訴處
    分）之住處，收受具殺傷力之仿BERETTA 廠半自動手槍製造
    之改造玩具手槍1 支、仿GLOCK 廠17型半自動手槍製造之玩
    具手槍1 支、仿BERETTA 廠84型半自動手槍製造之玩具手槍
    1 支、制式九○子彈9 顆、土造子彈12顆、土造金屬槍管1
    支、彈匣1 個。嗣於93年10月19日晚間9 時許，在桃園縣平
    鎮市○○○街53號娃娃城電子遊戲場內，為警查獲，並扣得
    前開仿BERETTA 廠半自動手槍製造之改造玩具手槍1 支（含
    彈匣1 個，槍枝管制編號0000000000）、仿GLOCK 廠17型半
    自動手槍製造之玩具手槍1 支（含彈匣1 個，槍枝管制編號
    0000000000）、仿BERETTA 廠84型半自動手槍製造之玩具手
    槍1 支（含彈匣1 個，槍枝管制編號00000000 00）、 制式
    九○子彈9 顆（其中1 顆於送鑑定時試射，已喪失子彈效用
    ）、土造子彈12顆（其中4 顆於送鑑定時試射，已喪失子彈
    效用），及槍砲主要組成零件土造金屬槍管1 支、彈匣1 個
    。(二)另於93年12月29日，於不詳地點，向不詳姓名之人收受
    具有殺傷力之土造子彈12顆、土造金屬槍管2 支、彈匣1 個
    ，而未經許可持有之，並將之藏置於桃園縣楊梅鎮○○○路
    ○ 段12巷1 弄2 號住處。嗣於93年12月29日中午12時許，為
    警於上開住處查獲，並扣得土造子彈12顆（其中3 顆於送鑑
    定時試射，已喪失子彈效用）、土造金屬槍管2 支、彈匣1
    個。
二、證據：
    (一)被告於本院訊問中之自白。
    (二)扣案仿BERETTA 廠半自動手槍製造之改造玩具手槍1 支
      、仿GLOCK 廠17型半自動手槍製造之玩具手槍1 支、
      仿BERE TTA廠84型半自動手槍製造之玩具手槍1 支、制
      式九○子彈9 顆、土造子彈12顆、改造槍管1 支、彈
      匣1 個、土造子彈12顆、土造金屬槍管2 支、彈匣1
      個。
    (三)93年10月19日查獲之搜索扣押筆錄1 份、採證照片10張、
      內政部警政署刑事警察局93年12月23日刑鑑字第09302162
      70號槍彈鑑定書1 份。
    (四)93年12月29日查獲之搜索扣押筆錄1 份、採證照片17張、
      內政部警政署刑事警察局94年3 月28日槍彈鑑定書1 份。
三、本件經檢察官與被告於審判外達成協商之合意且被告已認罪
    ，其合意內容為：被告願受科刑範圍為有期徒刑1 年10月、
    併科罰金新臺幣（下同）10萬元，緩刑5 年之宣告。經查，
    上開協商合意並無刑事訴訟法第455 條之4 第1 項所列情形
    之一，檢察官聲請改依協商程序而為判決，本院爰不經言詞
    辯論，於協商合意範圍內為協商判決，合予敘明。
四、應適用之法條：刑事訴訟法第455 條之4 第2 項、第455 條
    之8， 修正前槍砲彈藥刀械管制條例第11條第4 項、第12條
    第4 項、第13條第4 項，刑法第11條前段、第2 條第1 項但
    書、第55條、第42條第2 項、第74條第1 款、第38條第1 項
    第1 款，罰金罰鍰提高標準條例第2 條，判決如主文。
五、附記事項：
    (一)被告願向國庫捐款10萬元。
    (二)被告於93年12月29日，在桃園縣楊梅鎮○○○路○ 段12巷
      1 弄2 號住處，無故持有具有殺傷力之土造子彈12顆、土
      造金屬槍管2 支、彈匣1 個之犯行，雖未據公訴人起訴，
      然該部分事實與公訴人起訴之犯罪事實既具有連續犯之裁
      判上一罪關係，應為起訴效力所及，且經檢察官請求移送
      併案審理（臺灣桃園地方法院檢察署94年度偵字第561 號
      ）本院自應併予審究。
    (三)扣案之仿BERETTA 廠半自動手槍製造之改造玩具手槍1
      支（含彈匣1 個，槍枝管制編號0000000000）、仿GLOC
      K 廠17型半自動手槍製造之玩具手槍1 支（含彈匣1 個，
      槍枝管制編號0000000000）、仿BERETTA 廠84型半自動
      手槍製造之玩具手槍1 支（含彈匣1 個，槍枝管制編號00
      00000000）、制式九○子彈9 顆（其中1 顆於送鑑定時
      試射，已喪失子彈效用不予宣告沒收）、土造子彈12顆
      （其中4 顆於送鑑定時試射，已喪失子彈效用不予宣告沒
      收）、土造金屬槍管1 支、彈匣1 個、土造子彈12
      顆（其中3 顆於送鑑定時試射，已喪失子彈效用不予宣告
      沒收）、土造金屬槍管2 支、彈匣1 個，均為違禁物，
      應依刑法第38條第1 項第1 款規定宣告沒收。
    (四)93年10月19日查獲之制式90子彈1 顆，經鑑定結果認不
      具殺傷力，有前開槍彈鑑定書在卷可按；93年12月29日
      查獲之土造子彈2 顆，經鑑定結果認不具殺傷力，有前開
      槍彈鑑定書在卷可按，及扣案金屬撞針座2 個、金屬塊1
      個、槍握護木2 個、彈頭2 顆、彈殼3 個，均非違禁物，
      爰不宣告沒收。
六、本判決除有刑事訴訟法第455 條之4 第1 項第1 款、第2 款
    、第4款 、第6 款、第7 款所定情形之一，或違反同條第2
    項規定者外，不得上訴。
七、如不服本件判決，得自收受判決送達之日起10日內，向本院
    提出上訴書狀，上訴於第二審法院。
中　　華　　民　　國　　94　　年　　8 　　月　　29　　日
                  刑事第七庭    法　官　劉為丕
以上正本證明與原本無異。
                                書記官  方秀貞
中　　華　　民　　國　　94　　年　　8 　　月　　29　　日
附錄本案論罪科刑法條：
槍砲彈藥刀械管制條例第11條（89年07月05日修正）
未經許可，製造、販賣或運輸第四條第一項第一款所稱其他可發
射金屬或子彈具有殺傷力之各式槍砲者，處五年以上有期徒刑，
併科新臺幣一千萬元以下罰金。
未經許可，轉讓、出租或出借前項所列槍砲者，處三年以上十年
以下有期徒刑，併科新臺幣七百萬元以下罰金。
意圖供自己或他人犯罪之用，而犯前二項之罪者，處無期徒刑或
七年以上有期徒刑，併科新臺幣一千萬元以下罰金。
未經許可，持有、寄藏或意圖販賣而陳列第一項所列槍砲者，處
一年以上七年以下有期徒刑，併科新臺幣七百萬元以下罰金。
第一項至第三項之未遂犯罰之。
槍砲彈藥刀械管制條例第12條
未經許可，製造、販賣或運輸子彈者，處1 年以上7 年以下有期
徒刑，併科新台幣500 萬元以下罰金。
未經許可，轉讓、出租或出借子彈者，處6 月以上5 年以下有期
徒刑，併科新台幣300 萬元以下罰金。
意圖供自己或他人犯罪之用，而犯前二項之罪者，處3 年以上10
年以下有期徒刑，併科新台幣700 萬元以下罰金。
未經許可，持有、寄藏或意圖販賣而陳列子彈者，處5 年以下有
期徒刑，併科新台幣300 萬元以下罰金。
第 1 項至第 3 項之未遂犯罰之。
槍砲彈藥刀械管制條例第13條
未經許可，製造、販賣或運輸槍砲、彈藥之主要組成零件者，處
3 年以上10年以下有期徒刑，併科新台幣700 萬元以下罰金。
未經許可，轉讓、出租或出借前項零件者，處1 年以上7 年以下
有期徒刑，併科新台幣500 萬元以下罰金。
意圖供自己或他人犯罪之用，而犯前二項之罪者，處5 年以上有
期徒刑，併科新台幣1 千萬元以下罰金。
未經許可，持有、寄藏或意圖販賣而陳列第1 項所列零件者，第
6 月以上5 年以下有期徒刑，併科新台幣300 萬元以下罰金。
第 1 項至第 3 項之未遂犯罰之。
